【裁判字號】    95,上訴,1170
【裁判日期】    951115
【裁判案由】    毒品危害防制條例
【裁判全文】
臺灣高等法院臺南分院刑事判決        95年度上訴字第1170號
上  訴  人  臺灣雲林地方法院檢察署檢察官
被      告  甲○○
上列上訴人因被告違反毒品危害防制條例案件，不服臺灣雲林地
方法院95年度訴字第633號，中華民國95年9月19日第一審協商判
決（起訴案號：臺灣雲林地方法院檢察署95年度毒偵字第944號
），提起上訴，本院判決如下：
    主  文
上訴駁回。
    理  由
一、公訴人上訴意旨略以：被告甲○○另於本案判決前之95年4
    月中旬起至同年6月4日止，多次施用第一級毒品海洛因之犯
    行，均係被告於95年7月1日修正刑法施行前所為，且其先後
    多次施用第一級毒品之行為，時間緊接、犯罪構成要件相同
    ，顯係基於概括犯意為之，依新法第2條第1項之規定，比較
    新舊法結果，如有連續犯之情形，仍應適用較有利於被告行
    為時之法律即舊法論以連續犯，最高法院95年5月23日第8次
    刑事庭會議決議可資參照，自應適用舊法連續犯之規定，且
    此部分事實與原判決所認定之施用第一級毒品犯行，具有連
    續犯之裁判上一罪關係，而原審未及審酌，就此部分漏未裁
    判，其判決難謂適法，爰依刑事訴訟法第344條第1項、第45
    5之11條第1項提起上訴，請求將原判決撤銷，更為適當合法
    之判決。
二、按除所犯為死刑、無期徒刑、最輕本刑三年以上有期徒刑之
    罪或高等法院管轄第一審案件者外，案件經檢察官提起公訴
    或聲請簡易判決處刑，於第一審言詞辯論終結前或簡易判決
    處刑前，檢察官得於徵詢被害人之意見後，逕行或依被告或
    其代理人、辯護人之請求，經法院同意，就被告願受科刑之
    範圍或願意接受緩刑之宣告於審判外進行協商，經當事人雙
    方合意且被告認罪者，由檢察官聲請法院改依協商程序而為
    被告願接受科刑之範圍之判決。又依本編協商程序所為之科
    刑判決，不得上訴。但有刑事訴訟法第455條之4第1項第1款
    於聲請協商程序終結前，被告撤銷協商合意或檢察官撤回協
    商聲請者，或第2款被告之協商意思非出於自由意志者，或
    第4款被告所犯非第455條之2所定得以協商判決者，或第6款
    被告有較其他較重之裁判上一罪之犯罪事實者，或第7款法
    院認應諭知免刑、免訴、不受理者等情形之一，或違反刑事
    訴訟法第455條之4第2項後段「法院應於協商合意範圍內為
    判決。法院為協商判決所科之刑，以宣告緩刑、2年以下有
    期徒刑、拘役或罰金為限。」之規定者外，不得上訴；協商
    判決之上訴，除本編有特別規定外，準用第三編第一章及第
    二章之規定。又第二審法院認上訴有不合法律上程式或法律
    上不應准許，或其上訴權已喪失之情形者，應以判決駁回之
    ，刑事訴訟法第455條之10第1項、第455條之11第1項、第36
    7條前段分別定有明文。
三、經查本件被告甲○○所犯為毒品危害防制條例第10條第1項
    施用第1級毒品罪，係最重本刑為5年以下有期徒刑之罪，其
    法定刑為1年以上5年以下有期徒刑。非死刑、無期徒刑、最
    輕本刑3年以上有期徒刑之罪或高等法院管轄第一審之案件
    。而本案被告於原審95年9月19日行準備程序時，承認犯罪
    事實，經檢察官聲請法院同意於審判外進行協商程序；被告
    並同意與檢察官於審判外進行協商程序，而願接受有期徒刑
    1年7月之宣告。由於被告表示所願受科之刑逾有期徒刑6月
    ，且未受緩刑宣告，其未選任辯護人，因此原審指定該院公
    設辯護人許俊雄協助進行協商，原審法院於協商成立後並依
    法告知其法律效果，被告仍表示願意接受協商程序判決，並
    由被告及公設辯護人於訊問筆錄簽名確認無訛，此有原審95
    年9月19日訊問筆錄在卷可稽（詳原審卷第23至27頁）。原
    審並於同日以95年度訴字第633號刑事判決判處被告有期徒
    刑1年7月，是以原審已依檢察官求刑之範圍內為本案判決，
    被告及檢察官除有刑事訴訟法第455條之10第1項但書情形外
    ，不得上訴。
四、綜上所述，原審所為之協商判決並無刑事訴訟法第455條之4
    第1項第1款、第2款、第4款、第6款、第7款所定情形之一，
    或違反同條第2項之規定者，揆諸前揭規定，本件係屬不得
    上訴之案件。公訴人對於不得上訴之案件，而提本件上訴，
    其上訴程序顯為法律所不許，自應依法以判決駁回，並不經
    言詞辯論為之。
五、據上論斷，應依刑事訴訟法第455條之11第1項、第367條、
    第372條，判決如主文。
中    華    民    國    95    年    11    月    15    日
                  刑事第三庭  審判長法  官  陳義仲
                                    法  官  蘇清水
                                    法  官  宋明蒼
以上正本證明與原本無異。
如不服本判決，應於收受本判決後十日內向本院提出上訴書狀。
其未敘述上訴理由者並得於提起上訴後十日內向本院補提理由書
狀（均須按他造當事人之人數附繕本）「切勿逕送上級法院」。
                                    書記官  翁心欣
中    華    民    國    95    年    11    月    15    日


司法院資訊處製作；財團法人民間司法改革基金會備份。
